臺灣臺中地方法院刑事裁定
111年度聲字第820號
聲  請  人  臺灣臺中地方檢察署檢察官
受  刑  人  廖献義



上列聲請人因受刑人數罪併罰有二裁判以上，聲請定其應執行之
刑（111年度執聲字第544號、111年度執字第991號），本院裁定
如下：
    主    文
甲○○犯如附表所示各罪所處之刑，應執行有期徒刑伍年陸月。
    理    由
一、聲請意旨略以：上開受刑人犯數罪，先後經判決確定如附表
    ，應依刑法第53條、第51條第5款，定應執行之刑，爰依刑
    事訴訟法第477 條第1 項之規定聲請裁定等語。
二、按數罪併罰，有2 裁判以上者，依刑法第51條之規定，定其
    應執行之刑，刑法第53條定有明文。又數罪併罰，分別宣告
    其罪之刑，宣告多數有期徒刑者，於各刑中之最長期以上，
    各刑合併之刑期以下，定其刑期。但不得逾30年，刑法第51
    條第5 款亦定有明文。又按刑罰之科處，應以行為人之責任
    為基礎，考量人之生命有限，刑罰對被告造成之痛苦程度，
    係以刑度增加而生加乘成效果，而非等比方式增加，如以實
    質累加方式執行，刑責恐將偏重過苛，不符現代刑事政策及
    刑罰之社會功能，故透過定應執行刑程序，採限制加重原則
    ，授權法官綜合斟酌被告犯罪行為之不法與罪責程度、各罪
    彼此間之關聯性（例如數罪犯罪時間、空間、各行為所侵害
    法益之專屬性或同一性、數罪對法益侵害之加重效應等）、
    數罪所反應被告人格特性與傾向、對被告施以矯正之必要性
    等，妥適裁量最終具體應實現之刑罰，以符罪責相當之要求
    。因此，法院於酌定執行刑時，應體察法律恤刑之目的，為
    妥適之裁量，俾符合實質平等原則，否則有悖於公平正義，
    即有裁量權行使不當之違失（最高法院104 年度台抗字第83
    6 號裁定意旨參照）。
三、經查，受刑人因加重詐欺等案件，經臺灣高等法院臺中分院
    、本院先後判處如附表所示之刑，均經確定在案，有如附表
    所示之判決及臺灣高等法院被告前案紀錄表等件在卷可憑，
    聲請人提出本件聲請於法有據。茲檢察官聲請定其應執行之
    刑，本院審認核屬正當，並衡酌受刑人所犯附表編號1至7所
    示之罪，均係犯加重詐欺罪，犯罪日期均在民國106年4至6
    月間，犯罪手段均係加入具有持續性、牟利性、結構性犯罪
    之詐欺集團，負責蒐集人頭帳戶並收取詐欺集團成員提領詐
    得款項之詐欺取財犯行，其犯罪類型、動機、手段、態樣均
    相似，且所侵犯者均非具有不可替代性、不可回復性之個人
    法益，於併合處罰時，因其責任非難重複之程度高，倘以累
    加方式定刑，顯失公平，是綜合上情，揆諸前揭說明，應於
    酌定應執行刑時考量前揭情狀並反映於所定刑度，俾貫徹罪
    刑相當原則，以維護公平正義、法律秩序之理念及目的。又
    經本院函詢受刑人對本件定應執行刑案件之意見，受刑人回
    覆表示無意見等情，有本院陳述意見表在卷可稽，爰為整體
    非難評價後，定其應執行刑如主文所示。
四、依刑事訴訟法第477 條第1 項，刑法第53條、第51條第5 款
    ，裁定如主文。　　
中　　華　　民　　國　　111 　年　　4 　　月　　 8　　日
                  刑事第六庭    法  官    蔡逸蓉
以上正本證明與原本無異。
如不服本裁定，應於收受送達後5日內向本院提出抗告狀。（應
附繕本）
　　　　　　　　　　　　　　　　書記官　　葉俊宏
中　　華　　民　　國　　111 　年　　4 　　月　　 8　　日
　　　　　　　　
附表：
編           號         1        2        3 罪           名  加重詐欺 加重詐欺 加重詐欺 宣     告    刑  有期徒刑1年8月 有期徒刑1年6月(共8罪) 有期徒刑1年7月 犯   罪  日  期  106年5月19日 106年5月19日（8次） 106年5月19日(聲請書誤載為106年5月20日) 偵查（自訴）機關年  度  案 號  臺中地檢106年度偵字第28969、33634號、106年度少連偵字第213、253號、107年度少連偵字第22號、108年度少連偵字第24號 臺中地檢106年度偵字第28969、33634號、106年度少連偵字第213、253號、107年度少連偵字第22號、108年度少連偵字第24號 臺中地檢106年度偵字第28969、33634號、106年度少連偵字第213、253號、107年度少連偵字第22號、108年度少連偵字第24號 最  後事實審 法  院 中高分院 中高分院 中高分院  案  號 108年度上訴字第967號 108年度上訴字第967號 108年度上訴字第967號  判  決日  期 109年1月7日 109年1月7日 109年1月7日 確  定判  決 法  院 最高法院 最高法院 最高法院  案  號 109年度台上字第4215號 109年度台上字第4215號 109年度台上字第4215號  判    決確定日期 109年10月8日 109年10月8日 109年10月8日 是否為得易科罰金之案件  否 否 否  備           註  臺中地檢109年度執字第15881號     編號1至4定應執行有期徒刑4年2月（臺中地檢110年度執更字第3148號，聲請書誤載為110年度執更字第3418號）   

編           號         4        5        6 罪           名  加重詐欺 加重詐欺 加重詐欺 宣     告    刑  有期徒刑1年8月 有期徒刑1年3月(共6罪) 有期徒刑1年2月（共20罪） 犯   罪  日  期  106年5月19日 106年4月13日、106年5月14日、106年6月2日(2次)、106年6月6日(2次，聲請書誤載其中1次為106年6月7日) 106年4月13日、106年5月25日(聲請書誤載為106年5月26日)、106年5月29日、106年5月30日、106年6月2日、106年6月5日(聲請書誤載為106年6月6日)、106年6月6日(2次，聲請書誤載為3次)、106年6月1日(4次)、106年5月19日、106年5月25日、106年6月5日(5次，聲請書誤載為4次)、106年6月6日(1次，聲請書誤載為2次) 偵查（自訴）機關年  度  案 號  臺中地檢106年度偵字第28969、33634號、106年度少連偵字第253號、107年度少連偵字第22號 臺中地檢106年度少連偵字第213號、108年度少連偵字第24號 臺中地檢106年度少連偵字第213號、108年度少連偵字第24號 最  後事實審 法  院 中高分院 臺中地院 臺中地院  案  號 109年度上更一字第290號 109年度訴字第307號 109年度訴字第307號  判  決日  期 110年1月27日 110年12月2日 110年12月2日 確  定判  決 法  院 中高分院 臺中地院 臺中地院  案  號 109年度上更一字第290號 109年度訴字第307號 109年度訴字第307號  判    決確定日期 110年3月2日 110年12月28日 110年12月28日 是否為得易科罰金之案件  否 否 否 備           註  臺中地檢111年度執字第4451號 編號5至7定應執行有期徒刑4年6月（臺中地檢111年度執字第991號）     編號1至4定應執行有期徒刑4年2月（臺中地檢110年度執更字第3148號，聲請書誤載為110年度執更字第3418號）   

編           號         7 (以下空白)        (以下空白)        罪           名  加重詐欺   宣     告    刑  有期徒刑1年4月(共3罪)   犯   罪  日  期  106年1月1日、106年5月15日、106年5月25日   偵查（自訴）機關年  度  案 號  臺中地檢106年度少連偵字第213號、108年度少連偵字第24號   最  後事實審 法  院 臺中地院    案  號 109年度訴字第307號    判  決日  期 110年12月2日   確  定判  決 法  院 臺中地院    案  號 109年度訴字第307號    判    決確定日期 110年12月28日   是否為得易科罰金之案件  否   備           註  編號5至7定應執行有期徒刑4年6月（臺中地檢111年度執字第991號）